CONSTANZA VALENTINA ARAYA YÁÑEZ

Rapelcillo 714, Quilicura Región Metropolitana, Chile 20818427-k 920665965

con.araya@duocuc.cl
https://www.linkedin.com/in/constanzaaraya-y%C3%A1%C3%B1ez/

PRESENTACIÓN

Estudiante de primer año de la carrera Ingeniería en Administración mención Gestión de Personas, en búsqueda de trabajo de medio tiempo para complementar con los estudios, o trabajo de tiempo completo en temporada de verano. Anteriormente titulada de Técnico nivel medio en Administración mención Recursos Humanos. Cuento con experiencia y conocimiento en ámbitos administrativos y servicio en atención al cliente. Considero tener habilidades para la planificación y gestión del tiempo, adaptabilidad eficiente, trabajo en equipo y responsabilidad.

FORMACIÓN

2021 - (Cursando)	INSTITUTO PROFESIONAL DUOC UC PLAZA NORTE, CHILE Ingeniería en Administración mención Gestión de Personas.
2010 - 2019	COLEGIO POLIVALENTE SAN SEBASTIAN DE QUILICURA, CHILE Educación básica y media
2005 - 2009	COLEGIO SAN PEDRO DE QUILICURA, CHILE Educación básica

EXPERIENCIA LABORAL

Dic 2019 - Mar 2020 PRACTICANTE ADMINISTRATIVA - INDUSTRIA DE ALIMENTOS TRENDY S.A. (Práctica)

- Actualización de planillas de pago de remuneraciones mediante el uso del programa Talana.
- Creación y pago de finiquitos.
- Administración y orden de archivos.
- Orden y chequeo de carpetas de los trabajadores.
- Tramitación de documentos.

INFORMACIÓN ACADÉMICA

2018 – 2019 TÉCNICO NIVEL MEDIO EN ADMINISTRACIÓN MENCIÓN RECURSOS HUMANOS (Titulada) Capacitada para desarrollar tareas administrativas, trabajar bajo presión y en equipo.

IDIOMAS

Inglés (básico).

HABILIDADES

Microsoft Excel (intermedio).

FORTALEZAS

Atención a los detalles. Solución de problemas. Planificación y orden. Autonomía. Visión. Investigación.